【裁判字號】    99,消債更,86
【裁判日期】    990423
【裁判案由】    更生事件
【裁判全文】
臺灣臺北地方法院民事裁定            99年度消債更字第86號
聲  請  人
即  債務人  甲○○
代  理  人  鄒純忻律師
上列聲請人聲請消費者債務清理更生事件，本院裁定如下：
    主  文
債務人甲○○自中華民國九十九年四月二十八日上午十二時起開
始更生程序。
命司法事務官進行本件更生程序。
    理  由
一、按法院開始更生程序之裁定，應載明其年、月、日、時，並
    即時發生效力。次按法院裁定開始更生或清算程序後，得命
    司法事務官進行更生或清算程序，必要時得選任律師、會計
    師或其他適當之自然人或法人一人為監督人或管理人。消費
    者債務清理條例第45條第1項、第16條第1項分別定有明文。
二、債務人聲請意旨略以：債務人名下並無財產，但總債務約為
    新臺幣（下同）4,925,511元，雖於民國98年4月起每月收入
    為38,852元，但依本院98年12月4日所發之北院隆98司執甲
    字第100763號執行命令，扣押薪資三分之一（即12,951元）
    ，實領僅剩25,901元。又債務人曾於99年3月12日向最大債
    權銀行國泰世華商業銀行聲請債務協商，但因配偶失業多年
    ，近期始找到工作，且薪資以業績計算，致幾近無收入，債
    務人除支應自身開支外，另須扶養兩名子女及公婆，無法負
    擔國泰世華商業銀行所提出之180期、利率2％、每期還款
    26,466元之還款方案，故未達成協商，有前置協商不成立通
    知書為證（參聲證6）。債務人無擔保或無優先權之債務總
    額未逾1,200萬元，復未經法院裁定開始清算程序或宣告破
    產，爰向本院聲請更生並同時聲請保全處分等語。
三、經查，債務人前揭主張，業據其提出債權人清冊、戶籍謄本
    、財政部臺北市國稅局財產歸屬資料清單暨96及97年度綜合
    所得稅各類所得資料清單、前置協商不成立通知書、薪資帳
    戶資料、本院執行命令等件為證。另債務人主張前2年每月
    支出包括：全家6口伙食費8,000元、房租19,000元、保險費
    21,387元、交通費4,500元、教育費10,000元、瓦斯費850元
    、水費966元、電費2,511元等，雖依照依行政院主計處公告
    之98年度最低生活費用，臺北市平均每人每月最低生活費為
    14,558元，其中已包含水電費、房租費用等食衣住行之基本
    開銷，債務人之主張超過每月最低生活費部分不予採納。但
    以債務人每月薪資38,852元扣除每月最低生活費14,558元後
    ，剩餘24,294元，再依照強制執行命令所扣除薪資之三分之
    一即12,951元後，僅剩11,343元，當然無法負擔最大債權銀
    行國泰世華銀行所提出之債務協商金額26,466元之還款方案
    。此外，本件復查無債務人有消費者債務清理條例第6條第3
    項、第8條或第46條各款所定駁回更生聲請之事由存在，則
    債務人聲請更生，應屬有據，並依上開規定命司法事務官進
    行本件更生程序，爰裁定如主文。
四、本件司法事務官於進行更生程序程序、協助債務人提出更生
    方案時，應注意更生方案需酌留債務人生活上應變所需費用
    ，並依社會常情衡量債務人之償債能力，依此協助債務人擬
    定公允之更生方案，始符消費者債務清理條例重建債務人經
    濟生活之立法目的。再者，本件既經裁定准予更生，聲請人
    另聲請為保全處分，即無必要，併此敘明。
中    華    民    國    99    年    4     月    23    日
              民事第二庭    法  官     郭顏毓
上正本係照原本作成
本件不得抗告
中    華    民    國    99    年    4     月    28    日
                            書記官     林政彬

司法院資訊處製作；財團法人民間司法改革基金會備份。
